【裁判字號】    98,上,20
【裁判日期】    980908
【裁判案由】    損害賠償
【裁判全文】
臺灣高等法院臺南分院民事判決            98年度上字第20號
上  訴  人  乙○○
訴訟代理人  甲○○
被 上訴 人  丙○○
訴訟代理人  柳聰賢  律師
上列當事人間請求損害賠償事件，上訴人對於中華民國97年12月
11日臺灣雲林地方法院97年度訴字第34號第一審判決提起上訴，
，本院於98年8月25日言詞辯論終結，茲判決如下：
    主  文
上訴駁回。
第二審訴訟費用由上訴人負擔。
    事  實
甲、上訴人方面：
一、聲明：(一)原判決廢棄。(二)被上訴人在第一審之訴及假執行之
    聲請均駁回。(三)第一、二審訴訟費用由被上訴人負擔。
二、陳述：除與原判決記載相同者，茲引用之外，補稱：
    按原審判決上訴人敗訴，其理由為「乙○○所有之119-7號
    房屋於民國（下同）95年8月25日許、發生火災、致延燒到
    丙○○所有之119-5號房屋．．應負損害賠償責任」云云。
    查本件被上訴人未依實際損害提出具體請求依據，原審即判
    決上訴人應賠償新台幣（下同）198萬2000元，單建物外觀
    及主體結構即判決150萬元，實為無稽。查被上訴人建物外
    觀及主體結構僅外觀燻黑，何來建物外觀及主體結構嚴重受
    損之理；且原審判決所載之損害及金額，被上訴人並未提出
    證明證明之，怎可依憑被上訴人之回憶，即判決如附表項目
    所載之金額，按上訴人所不爭執之事項，係被上訴人需提出
    賠償項目之價格依據，然被上訴人並未提出，原審毫未予以
    斟酌，即予以判決，實有未合。
三、證據：援用第一審所提證據，並聲請就系爭建物外觀及主體
    結構部分送鑑定。
乙、被上訴人方面：
一、聲明：(一)上訴駁回。(二)第二審訴訟費用由上訴人負擔。
二、陳述：除與原判決記載相同者，茲引用之外，補稱：
  (一)伊請求上訴人賠償原審附表所示物品金額，均非以新品計算
    ，且上訴人於原審就此並不爭執，並已簽名同意，則不可就
    此再為爭執，其於上訴審要求鑑定，又不繳納鑑定費用，顯
    有拖延訴訟之嫌。
  (二)不願意降價請求，因我們受損400萬元僅請求其中150萬元而
    已。
三、證據：援用第一審所提證據。
丙、本院依聲請就系爭建物外觀及主體結構部分送雲林縣建築師
    公會鑑定。
    理  由
一、被上訴人起訴主張：上訴人係雲林縣水林鄉○○村○鄰○○路
    119-7號房屋（下稱系爭119-7號房屋）之所有人，原應注意
    定期檢修維護電器設備或電源配置安全，以防止火災之發生
    ，而依當時情形又非不能注意，竟疏未注意，未確實隨時或
    定期檢修維護配置於各間房間之電源配線等電器設備，致上
    址中段靠北側房間中，電腦與木板隔間之電線路盒，於95年
    8月25日凌晨3時左右，開關短路致起火引燃，而失火燒燬現
    供上訴人自己居住使用之蔦松路119-7號住宅房屋，並延燒
    燒燬被上訴人所有雲林縣水林鄉○○村○鄰○○路119-5號住
    宅房屋（下稱系爭建物）及詳如原審附表所示物品。為此，
    爰依侵權行為之法律關係，求為判決命上訴人給付被上訴人
    198萬2000元之本息。（原審為被上訴人勝訴之判決）
二、上訴人則以：對於雲林縣消防局火災原因調查報告書及對原
    審判決附表所示物品損害金額不爭執，惟對於原審附表編號
    1系爭建物外觀及主體結構150萬元損害部分認為太高，希望
    能送鑑定，但無力負擔鑑定費用云云，資為抗辯。
三、經查：被上訴人主張上訴人所有之雲林縣水林鄉○○村○鄰
    ○○路119-7號房屋，於95年08月25日凌晨3時許發生火災，
    延燒隔鄰即被上訴人所有之雲林縣水林鄉○○村○鄰○○路
    119-5號房屋。嗣經雲林縣消防局鑑定火災原因為「不排除
    為電器因素（開關短路）引燃建築物而引起火災」。被上訴
    人因前開火災而受有系爭建物及其內物品部分燒燬之損害，
    請求上訴人賠償198萬2000元及利息，有雲林縣消防局火災
    原因調查報告書、言詞辯論筆錄附卷可稽（原審卷第28頁至
    第76頁、第25頁至第26頁、第81頁至第82頁），上訴人對於
    被上訴人請求除建物修護費用150萬元外，餘均不爭執（即
    原審判決附表編號2至20部分），堪信真正。
四、被上訴人主張系爭建物外觀及主體結構如欲重建，經估價後
    ，整修金額約400多萬元，伊僅就其中150萬元部元為請求，
    提出銘展工程行、錸卡室內設計公司出具之報價單3紙為證
    （原審卷第112頁至第114頁）。上訴人於原審亦陳稱：「（
    關於原告（被上訴人）請求建物外觀及主體結構150萬元部
    分，被告（上訴人）有何意見？）我請人家估，人家說如果
    以150萬元的話，差不多是可以重建了，但因為房子是燒毀
    的狀況，所以金額是差不多‧‧‧」（原審卷第87頁），核
    諸兩造上開所陳，應認被上訴人請求150萬元之整修費用，
    尚稱相當。上訴人於本院雖聲請送鑑定，經本院函送台灣省
    建築師公會雲林縣辦事處，就系爭建物外觀及主體結構（包
    括建物內牆、隔間及內部水電設備）為鑑價，經該處函覆：
    「‧‧本辦事處於98年6月3日函請上訴人乙○○君於98年6
    月20日前繳交鑑定費用新台幣10萬元整（含初勘費5000元整
    ），惟迄今仍未繳交鑑定費，本案已視為逾期註銷申請。」
    ，有該辦事處98年7月3日（98）臺建師雲字第98044號函附
    卷可稽（本院卷第42頁），上訴人於本院更稱「（如不繳納
    鑑定費用，如何處理？）那就引用原審判決」（本院卷第23
    頁），應認被上訴人此部分之請求，為有理由。
五、綜上所述，被上訴人本於侵權行為之法律關係請求上訴人給
    付198萬2000元，及自起訴狀繕本送達翌日即96年9月30日起
    至清償日止，按週年利息百分之5計算之利息，於法有據，
    原審判命上訴人如數給付，並依兩造之聲請，分別酌定相當
    擔保金額為准免為假執行之宣告，經核並無違誤。上訴意旨
    仍執陳詞指摘原判決不當，求予廢棄改判，非有理由，應予
    駁回。
六、本件事證已臻明確，兩造其餘攻擊防禦方法及證據資料，核
    與本件判決結果不生影響，不予一一論述，併予敘明。
結論：本件上訴為無理由，依民事訴訟法第449條第1項、第78條
，判決如主文。
中    華    民    國    98    年    9     月    8     日
                  民事第三庭    審判長法  官  曾平杉
                                      法  官  莊俊華
                                      法  官  李文賢
上為正本係照原本作成。
如對本判決上訴，須於判決送達後20日內向本院提出上訴狀，未
表明上訴理由者，應於上訴後20日內，向本院提出理由書（須附
繕本）。依法須繳納裁判費並應委任律師為訴訟代理人，始得上
訴。
中    華    民    國    98    年    9     月    9     日
                                      書記官  葉秀珍
【附記】
民事訴訟法第466條之1：
(1)對於第二審判決上訴，上訴人應委任律師為訴訟代理人。但上
  訴人或其法定代理人具有律師資格者，不在此限。
(2)上訴人之配偶、三親等內之血親、二親等內之姻親，或上訴人
  為法人、中央或地方機關時，其所屬專任人員具有律師資格並
  經法院認為適當者，亦得為第三審訴訟代理人。
民事訴訟法第466條之2：
  上訴人無資力委任訴訟代理人者，得依訴訟救助之規定，聲請
  第三審法院為之選任律師為其訴訟代理人。


司法院資訊處製作；財團法人民間司法改革基金會備份。
